【裁判字號】    90,訴,574
【裁判日期】    900330
【裁判案由】    偽造文書等
【裁判全文】
臺灣臺中地方法院刑事判決                            九十年度訴字第五七四號
    公  訴  人  臺灣臺中地方法院檢察署檢察官
    被      告  丁○○
右列被告因偽造文書等案件，經檢察官提起公訴（八十九年度偵字第一九一一四號）
，本院判決如左：
    主  文
丁○○收受贓物，累犯，處有期徒刑肆月，如易科罰金，以參佰元折算壹日。
變造之乙○○國民身分證上不詳姓名者之照片壹張、變造之甲○○國民身分證上不詳
姓名者之照片壹張及變造之丙○○重型機車駕照、普通小型車駕照上不詳姓名者之照
片各壹張均沒收。
    事  實
一、丁○○前曾於民國八十五年間因違反麻醉藥品管理條例案件，經臺灣新竹地方法
    院判處有期徒刑七月確定，經入獄執行，於八十六年四月四日執行完畢，猶不知
    悔改，與自稱蔡東勳不詳年籍之成年男子共同基於變造國民身分證之犯意聯絡及
    單獨基於收受贓物之犯意，於八十九年十月十八日晚上，在新竹市○○街「喜相
  逢汽車旅館」，明知該自稱蔡東勳者所交付之乙○○、甲○○之國民身分證及丙○○之重型機車、普通小型車駕照各一張係來路不明之贓物（乙○○之國民身分
    證係於八十九年十月十五日，在新竹縣竹東鎮火車站前遺失；甲○○之國民身分
    證係於不詳時間，在臺北市士林夜市遺失；丙○○之重型機車、普通小型車駕照
    係於八十一年間，在新竹市○○路附近遺失），竟仍予收受，並於翌日凌晨零時
    許，在上開「喜相逢汽車旅館」內，以將自稱蔡東勳者所交付之不詳姓名之人之
    照片四張，分別換貼於上開身分證及駕照之照片欄上之方式，共同變造國民身分
    證、駕照，足生損害於乙○○、甲○○、丙○○及戶政機關對於身分證管理、監
    理機關對駕照管理之正確性。嗣於八十九年十月二十七日上午五時四分許，丁○○在國道中山高速公路一一七公里南下處（苗栗縣造橋鄉）為警查獲，並在其身
    上扣得上開變造之國民身分證及駕照各二張。
二、案經內政部警政署國道公路警察局第二警察隊移送臺灣苗栗地方法院檢察署檢察
    官呈請臺灣高等法院檢察署令轉臺灣臺中地方法院檢察署檢察官偵查起訴。
    理  由
一、訊據被告丁○○坦承於右揭時地自蔡東勳處收受上開國民身分證、駕照及共同變
    造該國民身分證、駕照之事實，惟矢口否認有贓物之認識，辯稱：當時蔡東勳告
    知該國民身分證、駕照係向他人所購買，伊不知係贓物云云。經查，右揭國民身
    分證、駕照確係乙○○、甲○○、丙○○所遺失，業據被害人乙○○、甲○○、
    丙○○於警訊中指述綦詳，並有上開變造後之國民身分證、駕照各二張扣案可資
    佐證，是自稱蔡東勳者所交付予被告之國民身分證、駕照確係贓物無訛，參以被
    告於偵查中亦供稱：當時蔡東勳曾告知該身分證及駕照等物係向人所買等語，則
    蔡東勳所交付之國民身分證及駕照既非本人所有，且亦係向不明之人所購得，衡
    諸常情，被告應可知係來路不明之贓物，且其收受後復加以變造，所辯不知係贓
    物云云，顯係推諉卸責之詞，不足採信。本件事證明確，被告上開犯行洵堪認定
    。
二、核被告所為，係犯刑法第二百十二條之變造特種文書罪及同法第三百四十九條第
    一項之收受贓物罪。被告與自稱蔡東勳不詳年籍之成年男子間就上開變造特種文
    書之犯行有犯意之聯絡及行為之分擔，為共同正犯。又被告同一時地變造國民身
    分證、駕照各二張，乃基於單一犯意接續進行，為接續犯，應僅論以一罪。被告
    所犯上開二罪間，有方法結果之牽連關係，為牽連犯，應從較重之收受贓物罪論
    處。查被告前曾於八十五年間因違反麻醉藥品管理條例案件，經臺灣新竹地方法
    院判處有期徒刑七月確定，經入獄執行，於八十六年四月四日執行完畢，此有臺
    灣臺中地方法院檢察署刑案資料查註紀錄表在卷可按，其於五年之內再犯有期徒
    刑以上之本罪，係屬累犯，應依刑法第四十七條之規定加重其刑。爰審酌被告犯
    罪之動機、目的、方法，其收受贓物為國民身分證及駕照，及犯後態度等一切情
    狀，量處如主文所示之刑，並諭知易科罰金之折算標準（被告行為後，刑法第四
    十一條業經總統於九十年一月十日修正公布，並於同年月十二日生效，爰依修正
    後刑法第四十一條第一項前段為此諭知，附此敘明），以資懲儆。扣案變造之乙○○、甲○○之國民身分證及丙○○之重型機車、普通小型車駕照上不詳姓名者
    之照片各一張為同案被告即自稱蔡東勳者所有供犯罪所用之物，爰依刑法第三十
    八條第一項第二款之規定宣告沒收。
據上論斷，應依刑事訴訟法第二百九十九條第一項前段，刑法第二條第一項前段、第
二百十二條、第三百四十九條第一項、第五十五條、第四十七條、第四十一條第一項
前段（修正後）、第三十八條第一項第二款，罰金罰鍰提高標準條例第一條前段、第
二條，判決如主文。
本案經檢察官張德寬到庭執行職務
中      華      民      國        九十      年      三    月    三十    日
                                    臺灣臺中地方法院刑事第四庭
                                        法  官  卓  進  仕
右正本證明與原本無異。
如不服本判決，應於判決送達後十日內向本院提出上訴狀，上訴於臺灣高等法院臺中
分院（須附繕本）。
                                        書記官
中      華      民      國        九十      年      三    月    三十    日
附錄本判決論罪科刑之法條：
刑法第二百十二條
偽造、變造護照、旅券、免許證、特許證及關於品行、能力、服務或其他相類之證書
、介紹書，足以生損害於公眾或他人者，處一年以下有期徒刑、拘役或三百元以下罰
金。
刑法第三百四十九條第一項
收受贓物者，處三年以下有期徒刑、拘役或五百元以下罰金。


司法院資訊處製作；財團法人民間司法改革基金會備份。
